臺灣高等法院刑事判決　　　　　　　　　九十一年度上易字第六六二號
　　上　訴　人
　　即　被　告　丙○○
右上訴人，因妨害自由案件，不服臺灣基隆地方法院，九十年度易字第六五四號，中
華民國九十一年一月三十日第一審判決（起訴案號：臺灣基隆地方法院檢察署九十年
度偵字第四六一三號）提起上訴，本院判決如左：
    主      文
原判決撤銷。
丙○○連續以加害生命、名譽之事，恐嚇他人，致生危害於安全，累犯，處有期徒刑
陸月。如易科罰金以佰元折算壹日。
    事      實
一、丙○○曾因傷害罪，經台灣基隆地方法院於九十年二月十六日以九十年度偵字第
    四六一三號判處有期徒刑十月確定，並於九十年六月二十日執行完畢，不知悔改
    。丙○○與甲○○原係夫妻關係，育有子女鄭淵、鄭雅紋二人，嗣後丙○○與甲○○於八十七年間離婚，二名子女均由甲○○監護，丙○○於九十年六月二十一
    日刑滿出獄後，因懷疑前妻甲○○另交男友，心生不滿，竟基於恐嚇危害安全之
    概括犯意，連續為左列之行為：
  (1)丙○○於九十年九月五日上午七時許，至基隆市○○街八十九巷三號四樓甲○○
    住處問口，按電鈴叫門，俟甲○○前來應門後，丙○○即隔著鐵門對甲○○揚言
    「要殺死妳全家人」等語，致甲○○心生畏懼。
  (2)丙○○於九十年九月六日上午七時三十分左右，至基隆市明德國中鄭雅紋所就讀
    班級之教室門口，對鄭雅紋揚言「要讓妳們家人在那裡待不下去，並要讓妳們丟
    臉，我要讓妳沒辦法繼續唸書」等語，致鄭雅紋心生畏懼。
  (3)丙○○於九十年九月六日上午九時許，至甲○○上址住處門口，隔著鐵門對甲○○揚言「我一定會在三天內殺妳全家」等語，致甲○○驚恐萬分，於同日十九時
    十分，在內心壓力過鉅下，竟持家中水果刀往自己腹部猛刺，造成腹部深刺傷，
    意欲自殺，幸經其父乙○○發現送往基隆市八堵礦工醫院救治，而倖免於難。
  (4)鄭盈鐸於九十年九月八日十四時許，在基隆市○○街一三一號旁，向乙○○揚言
    「你女兒外面有別的男人，你要如何跟我處理」、「我一定要殺你女兒全家，連
    你也要殺」等語，致乙○○心生畏懼。
  (5)丙○○於九十年九月十二日上午八時許，至基隆市明德國中鄭雅紋所就讀班級之
    教室門口，對鄭雅紋揚言「叫你母親不要跟其他男人在一起，不然會對她不利」
    等語，致鄭雅紋心生畏懼。
二、案經被害人甲○○、乙○○訴由基隆市警察局第三分局報告臺灣基隆地方法院檢
    察署檢察官偵查起訴。
    理      由
一、前開事實訊據上訴人即被告丙○○（下稱被告）矢口否認有為右揭犯行，辯稱：
    九十年九月五日係渠要去甲○○住處祭祖，渠按電鈴後，甲○○來開門，但不讓
    渠進去，一會兒渠子鄭淵亦隔著鐵門罵渠，渠因無法進入，即將祭品放置該處門
    外，自行離，渠斯時未曾恐嚇她們，同年月六日上午七時三十分左右，渠所以去
    明德國中，是要向鄭雅紋查問家中電話號碼，但鄭雅紋表示不知道，渠即離去，
    亦未為恐嚇行為，同年月八日十四時許，渠在東新街一三一號旁，是和乙○○說
    為何甲○○不讓渠和小孩見面，但乙○○對渠未加理會，渠即離去，渠與小孩子
    相處得很好，從未對他們說過恐嚇的話云云。
二、惟查，右揭事實，業據告訴人甲○○、乙○○指訴綦詳，復經證人即被告之子女
    鄭淵及鄭雅紋證述明確，被告與渠子女並無仇怨，被告如未為上開恐嚇行為，渠
    之子女鄭淵、鄭雅紋豈會無端誣陷自己父親，況告訴人甲○○因不堪被告多次恐
    嚇，於九十年九月六日十九時十分在家中持水果刀猛刺腹部，意欲自殺，造成腹
    部深刺傷等情，亦有基隆市八堵礦工醫院診斷證明書一紙附卷可稽，益徵告訴人
    甲○○、乙○○之指訴非虛。被告辯解從未恐嚇告訴人等云云，顯為臨訟飾詞，
    委不足採。被告罪證明確，犯行洵堪認定。
三、核被告所為，係犯刑法第三百零五條之恐嚇罪。被告所為數恐嚇行為，時間緊接
    ，所犯罪名相同，顯係出於概括之犯意為之，為連續犯，應依刑法第五十六條之
    規定以一罪論，並加重其刑。公訴意旨雖未論及被告於九十年九月八日恐嚇乙○○、於同年月十二日恐嚇鄭雅紋等事實，然因此部分與上開有罪部分有裁判上一
    罪之連續犯關係，審判上不可分，本院自得併予審理，應予敘明。被告有事實欄
    所載之科刑執行情形，有台灣基隆地方法院檢察署刑案資料查註紀錄表、台灣高
    等法院被告全國前案紀錄表在卷可稽，渠於受有期徒刑之執行完畢後，五年內再
    犯有期徒刑以上之本罪，為累犯，應依法遞加重其本刑。
四、原審對被告論罪固非無見，惟查九十年九月四日並無證據證明被告有恐嚇犯行（
    理由詳後述），原判決未詳查予以論罪，已有未合，被告上訴否認此部分犯行非
    無理由，爰將原判決撤銷改判，審酌被告犯罪之動機目的、手段、犯罪之次數、
    造成被害人身心恐懼，受創嚴重及渠犯罪後一再飾詞卸責，並無悔意等一切情狀
    ，量處如主文所示之刑。並諭知易科罰金折算標準示懲。
五、公訴意旨另以被告於九十年九月四日早上六時至八時許至基隆市○○街八十九巷
    三號四樓對前妻甲○○恫嚇稱：要殺死其全家人等語。認犯刑法第三百零五條恐
    嚇危害安全罪嫌。
    (一)訊據被告堅決否認渠有此部分犯行，公訴人僅以告訴人甲○○之指陳為論據。
    (二)經查被告之子鄭淵於警訊及檢察官訊問時確有證述被告於九十年九月五日上午
      及六日上午有到住址恐嚇，並無陳明同年月四日之犯罪情事，而告訴人甲○○
      之警訊筆錄亦乏此部分犯行之陳述，足徵其應檢察官訊問時之陳述，有出於記
      憶錯誤而浮誇事實之情，既無補強證據可佐。自難徒憑告訴人先後不一之陳述
      ，認被告有此部分犯行。
    (三)此部分與前開論罪部分有裁判上一罪之連續犯關係，爰不另作無罪之諭知。
據上論斷，應依刑事訴訟法第三百六十九條第一項前段、第三百六十四條、第二百九
十九條第一項前段，刑法第五十六條、第三百零五條、第四十七條、第四十一條第一
項前段，罰金罰鍰提高標準條例第一條前段、第二條，判決如主文。
本案經檢察官李良忠到庭執行職務。
中      華      民      國     九十一   年      四      月      十      日
                                臺灣高等法院刑事第十八庭
                                    審判長法  官  吳      敦
                                          法  官  劉  慧  芬
                                          法  官  吳  明  峰
右正本證明與原本無異。
不得上訴。
                                          書記官  李  華  安
中      華      民      國     九十一   年      四      月     十一     日
附錄：本案論罪科刑法條全文
刑法第三百零五條
以加害生命、身體、自由、名譽、財產之事恐嚇他人，致生危害於安全者，處二年以
下有期徒刑、拘役或三百元以下罰金。
